【裁判字號】    88,訴,532
【裁判日期】    900710
【裁判案由】    違反毒品危害防制條例等
【裁判全文】
臺灣新竹地方法院刑事判決                          八十八年度訴字第五三二號
    公  訴  人  臺灣新竹地方法院檢察署檢察官
    被      告  丙○○
    指定辯護人  本院公設辯護人  林建和
    被      告  乙○○
    指定辯護人  本院公設辯護人  林銘宏
右列被告因違反毒品危害防治條例等案件，經檢察官提起公訴（八十八年度偵字第四
０五八號、第四三五八號、第四三九０號、第六五八二號、第六六九一號、第六六九
五號、第七一九０號、第七八００號），及移
），本院判決如左：
    主  文
丙○○連續踰越安全設備竊盜，累犯，處有期徒刑捌月。又共同持有第二級毒品，累
犯，處有期徒刑壹年肆月。又以加害身體之事，恐嚇他人致生危害於安全，累犯，處
拘役參拾日。又毀壞他人之門鎖，足以生損害於他人，累犯，處拘役參拾日。應執行
有期徒刑貳年，拘役伍拾日。
扣案之第二級毒品安非他命（捌拾玖包）重壹佰伍拾伍點伍公克，沒收銷燬之。
乙○○無罪。
    事  實
一、丙○○前於民國八十四年間，因竊盜與違反麻醉藥品管理條例等案件，經本院八
    十四年度易字第一０二九號判處有期徒刑八月確定，自八十六年一月二十四日起
    送監執行，八十四年間丙○○另因詐欺案件，經台灣高等法院判處有期徒刑四月
    確定，嗣於八十六年三月二十六日經台灣高等法院裁定丙○○所犯前開數罪應執
    行有期徒刑一年，故接續執行而於八十七年一月一日執行完畢。
二、丙○○猶不知悔改，竟意圖為自己不法所有之概括犯意，連續於附表一所示之時
    間、地點、犯罪方法，先後竊取如附表一所示被害人所有或管有之動產，逐一得
    手後均據為己有或因認無用而予以丟棄，嗣分別於八十八年五月十四日、同年月
    十九日為警查獲，並扣得監視器鏡頭三個（業經被害人江陸富領回），電鑽、起
子、剪刀、鋸子、鉗子、手電筒、鑽石玻璃切割刀、萬能鑰匙、斧頭各一支。
三、八十八年四月中旬某日，化名「陳正賢」之成年男子以其經常在外就醫、不便攜
    帶為由，在新竹市○○路與民族路交叉口，將重達一百五十五點五公克之安非他
    命（分裝成八十九包）交予丙○○保管寄放，丙○○即與化名「陳正賢」之男子
    共同持有上開安非他命，迄於八十八年五月十四日下午四時五十分，在新竹市○○街三一三巷二七弄五號三樓住處，經警於房間進門處之牆壁夾層內搜索查獲，
    並扣得該安非他命一百五十五點五公克及分裝袋一包。
四、丙○○與乙○○係男女朋友關係，八十八年五月一日凌晨零時十分許（起訴書誤
    載為十二時十分許），丙○○與乙○○前往甲○○位於新竹市○○路三二０號六
    樓之一住處，乙○○先於該址一樓大門外按鈴，甲○○從六樓往下探看得知係乙○○後，因認乙○○來訪目的為販賣毒品，遂遲不開門，十餘分鐘後乙○○自六
    樓之一門外再按門鈴，因門鈴響時甚久，甲○○乃打開六樓之一大門讓乙○○進
    入屋內並質問乙○○欲作何事，乙○○答稱沒事，甲○○一氣之下便打乙○○右
    臉一巴掌，適丙○○此時亦從該址一樓衝上六樓，甲○○連忙將六樓之一大門緊
    閉上鎖，丙○○見此便以腳踹該六樓之一大門，並說：「甲○○不開門，等一下
    要打他，以後路上不要給他碰到」，使甲○○心生畏懼，致生危害於安全，然因
    大門無法踹開，丙○○復另行起意，下樓於附近修車廠門口撿起一根鐵條欲持以
    撬開門鎖，甲○○則趁隙離開該住處，嗣丙○○再至新竹市○○路三二０號六樓
    之一門口，持該鐵條撬壞六樓之一大門門鎖，足生損害於甲○○，且丙○○未經
    該處管領使用權人甲○○之同意，即從大門無故侵入前述住處，將乙○○帶離該
    處。
五、案經甲○○告訴及新竹市警察局、新竹市警察局第一分局、第二分局報請臺灣新
    竹地方法院檢察署檢察官偵查起訴。
    理  由
壹、有罪部分：
一、對於右揭事實二所載之竊盜部分，被告丙○○迭於警訊、偵查及本院歷次調查時
    均坦承不諱，惟於本院最後審理期日時則改稱：其只犯有附表一編號一所示之竊
    盜行為，其餘均非其所為，係警察要其擔下，伊為與被告乙○○見面才承認云云
    。經查，右揭事實二所載之各個竊盜犯行，被告丙○○於警訊、偵查及本院歷次
    調查時不僅自承在卷，且於警訊、偵查中就各該細節均逐一詳述，核與被害人徐
    惠雲、葉慶堂、被害人曾志榮之母鄭富玉、被害人南寮國小之代表人江陸富於警
    訊時之指述相符，並有贓證物品認領保管收據一紙在卷足稽，堪信被告丙○○前
    開自白確與事實相符，雖被告丙○○最後改口如前述，惟本案自八十八年十二月
    八日繫屬本院起，丙○○與乙○○即同列被告，且八十九年一月十八日第一次庭
    期時，被告二人均已提解到庭，嗣後復歷經本院長達一年六月、共十餘次之庭期
    調查，其中僅被告乙○○曾數次無故不到庭，準此，被告丙○○自八十九年一月
    十八日起即數度因庭訊需要而與被告乙○○見面，期間均坦認附表一所示全部之
    竊盜犯行，足認其於九十年六月十九日本院審理期日時改口所辯，顯係避重就輕
    之詞，不足採信，其先前所為之自白，則屬可採。被告就右揭事實二所載之竊盜
    犯行，事證已臻明確。
二、對於右揭事實三所載之時地，被告丙○○受化名「陳正賢」之成年男子委託，因
    保管而持有第二級毒品安非他命一百五十五點五公克（分裝成八十九包），嗣後
    於新竹市○○街三一三巷二七弄五號住處，經警在房間進門處之牆壁夾層內搜索
    查獲等情，業據被告丙○○於警訊、偵查及本院審理時均坦承不諱，並有扣案之
    毒品安非他命可資佐證，是被告之上開自白應與事實相符，堪足採信，被告持有
    第二級毒品之犯行亦堪認定。
三、訊據被告丙○○固坦承於右揭事實四所示時間，與被告乙○○前往甲○○位於新
    竹市○○路三二０號六樓之一住處，被告乙○○先上該處六樓，嗣因聽到被告乙○○呼救之聲音，其便從樓下衝上六樓之一，然告訴人甲○○迅速將門緊閉上鎖
    ，其便以腳先踹大門，然無法踹開，遂下樓於附近修車廠門口撿起一根鐵條再至
    前開六樓之一門口，持該鐵條撬壞六樓之一大門門鎖，未經甲○○同意即從大門
    無故侵入，惟矢口否認出言恐嚇，並辯稱：當時因聽聞被告乙○○呼救，且見告
    訴人甲○○將門反鎖，其為防衛被告乙○○之安全所為之踹門、撬門甚至恐嚇行
    為，應屬正當防衛且並無防衛過當等語。經查，被告丙○○於右揭時地踹門時確
    曾出言：「甲○○不開門，等一下要打他，以後路上不要給他碰到」，業據告訴
    人甲○○指述歷歷，核與在場證人葉怡軒、葉政隴證述情節相符，被告丙○○亦
    坦承撬開門鎖後，看到證人葉怡軒在屋內，但不知證人葉政隴在房間，則證人葉
    怡軒、葉政隴所述其等於八十八年五月一日凌晨，在前述地點見聞被告丙○○恐
    嚇之經過，其等證詞尚無瑕疵，洵堪採信，足認被告確有前開恐嚇犯行。又被告
    丙○○以鐵條撬壞前揭六樓大門門鎖，且未經甲○○同意即從大門無故侵入一節
    ，除據被告丙○○坦認甚詳之外，復有照片五幀可佐（見八十八年度偵字第四三
    五八號卷第二十八頁反面、第二十九頁正面上方），且經告訴人甲○○指訴、證
    人葉怡軒證述在卷，此部份亦堪信屬實。雖被告丙○○辯稱其所為之踹門、撬門
    甚至恐嚇，均係為防衛被告乙○○之安全，惟依被告二人所供，其等先前已與告
    訴人甲○○、證人葉怡軒、證人葉政隴認識，被告乙○○並稱八十八年五月一日
    凌晨因為要還鑰匙予葉怡軒，故由被告丙○○駕車前往甲○○住處（見八十八年
    度偵字第四三五八號第十九頁）；其次，被告丙○○下樓撿拾鐵條時，告訴人趁
    隙離去該住處，業經證人葉怡軒證述無訛，且為被告二人所不否認；再者，證人
    王淑美於偵查中雖證稱當時看到告訴人甲○○持刀押著被告乙○○，然告訴人甲○○、證人葉怡軒均否認王淑美當日曾出現在現場，被告丙○○亦稱其撬開門鎖
    後，僅看到葉怡軒與乙○○二人（見本院八十九年十一月二十日訊問筆錄），足
    認證人王淑美所述顯與事實不符；另經本院依職權調閱被告丙○○告訴甲○○盜
    匪案卷（即新竹地方法院檢察署八十八年度偵字第四一六四號），證人黃學祥即
    新竹市○○路三二０號大樓管理員於該案證述當日凌晨只見到被告丙○○一人自
    六樓樓梯下來，丙○○下樓前其曾聽見葉怡軒求饒之聲音（見該卷第六十六頁）
    。綜合上述，被告二人既與甲○○、葉怡軒等人認識，且係被告二人主動前往，
    嗣發生不快後，告訴人甲○○置己之住處不顧，連忙趁機離去，縱使被告乙○○
    因甲○○關門反鎖於六樓之一之內，尚難因此遽認其已遭逢現實不法之侵害，況
    且大樓管理員黃學祥證稱聽到證人葉怡軒之求饒聲而非被告乙○○之求饒聲，益
    徵當時被告乙○○並無受到何種不法侵害；亦有進者，當時雖係凌晨，然大樓管
    理員既已見聞事件之稍許片段，被告丙○○大可立即商請管理員黃學祥代為報警
    或自行報警、而請黃學祥以證人身分說明，其捨此不為，反以踹門、恐嚇、撬壞
    門鎖、無故侵入他人住宅之行徑達其目的，實難認係防衛他人權利之行為。從而
    ，被告丙○○主張其所為係正當防衛云云，實不足取，被告此部份恐嚇、毀損與
    侵入住宅之犯行，同堪認定。
四、綜上，被告前開竊盜、持有第二級毒品安非他命、恐嚇、毀損及侵入住宅等犯行
  ，事證均已明確，應予依法論科。
五、核被告丙○○就附表一編號三所為，係犯刑法第三百二十一條第一項第二款踰越
    安全設備竊盜罪，就附表一編號一、二、四所為，係犯刑法第三百二十條第一項
    竊盜罪，對於右揭事實三、四所示，則係犯毒品危害防制條例第十一條第二項之
    持有第二級毒品罪、刑法第三百零五條之恐嚇罪、刑法第三百五十四條之毀損罪
    及第三百零六條第一項之無故侵入他人住宅罪。被告丙○○所為數竊盜行為，時
    間緊接，所犯罪名相同，顯係出於概括之犯意為之，為連續犯，爰依刑法第五十
    六條之規定以一罪論，並加重其刑。本件扣案之安他命既係化名「陳正賢」之成
    年男子交予被告丙○○藏置，渠等就該持有第二級毒品安非他命行為，顯有犯意
    聯絡與行為分擔，為共同正犯。被告丙○○所犯前開毀損罪與無故侵入他人住宅
    罪間，有方法結果之牽連關係，為牽連犯，應從一重之毀損罪處斷，公訴意旨認
    為毀損罪與無故侵入住宅罪應分論併罰，尚有誤會。又被告丙○○所犯連續竊盜
    罪、持有第二級毒品罪、恐嚇罪、毀損罪間，犯意各別，罪名不同，應予分論併
    罰。
六、公訴意旨雖以：證人陳文龍、莊健二、陳思鈿、王豪進、何世斌、葉怡軒、葉政
    隴等人均分別於警訊或偵查中證述被告二人共同販賣安非他命，且被告二人共同
    為警於新竹市○○街三一三巷二七弄五號三樓查獲，並扣得安非他命一百五十五
    點五公克與分裝袋一包，倘為自己施用何須一次存放如此大量，且分裝成八十九
    包，又陳正賢經傳訊未到，故認被告丙○○與乙○○有如附表二所示販賣毒品之
    事實，共犯毒品危害防治條例第四條第二項之販賣第二級毒品安非他命罪。惟查
    ：
（一）被告丙○○堅詞否認有何單獨販賣或與被告乙○○共同販賣第二級毒品安非他
      命之犯行。
（二）除附表二編號四之買受人何世斌於警訊中證稱係向被告二人購買安非他命以外
      ，其餘各買受人於警訊或偵查中均稱係各別向被告乙○○或丙○○購買安非他
      命，其中證人莊健二、陳文龍證述向被告丙○○購買，證人葉怡軒、葉政隴、
      陳思鈿、王豪進證稱向被告乙○○購買，首應敘明。
（三）證人莊健二、陳文龍於警訊中固證稱其等有如附表二編號一、三所示向被告丙○○購買或以茶壺等物換取安非他命之事實，然證人莊健二、丙○○於偵查中
      即改口並未向被告丙○○價購或以物換取安非他命，證人莊健二並當庭指認不
      認識被告丙○○，對於渠等為何於警訊中為前開證詞，證人莊健二稱警訊筆錄
      上購買之時間、地點均係警員自行書寫，伊當時有吃藥，頭暈暈的，也就簽名
      蓋章了，證人陳文龍則稱安非他命係向陳正賢購買，伊被借提出去如未指認被
      告丙○○，恐遭毆打（均見八十八年度偵字第四三九０號卷第二十二、第二十
      三頁，八十八年度偵字第四０五八號卷第一００、第一０一頁），另經本院調
      閱證人陳文龍之在監在押資料表，其於八十八年二月二日即進入新竹看守所附
      設勒戒處所進行觀察、勒戒，迄同年三月二十四日因強制戒治轉至新竹戒治所
      ，則其於警訊證稱八十八年二月中旬農曆過年前後向被告丙○○購買或以物換
      取安非他命，應無可能。其次，證人何世斌於警訊中固亦證稱其有如附表二編
      號四所示向被告丙○○、乙○○購買安非他命，惟證人何世斌於偵查及本院審
      理時亦改口未曾向被告丙○○、乙○○購買安非他命，並稱在警局係應警員要
      求而為證言，且於偵查庭中被告丙○○與證人何世斌均互相指稱不認識對方（
      見八十八年度偵字第七八００號卷第三四、三五頁、本院八十九年二月十五日
      訊問筆錄）。再者，證人葉怡軒、葉政隴固於警訊、偵查中證稱渠等有如附表
      二編號二所示向被告乙○○購買安非他命之事實，惟遍查全卷，渠等並未證述
      有附表二編號五所示：被告乙○○、丙○○於八十八年五月一日前往新竹市○○路三二０號六樓之一販售安非他命等情，且證人葉政隴於本院審理時復改稱
      並未向被告乙○○購買安非他命（見本院九十年五月三十日訊問筆錄）。另證
      人陳思鈿、王豪進固亦於警訊中證述其等有如附表二編號六、七所示向被告乙○○購買安非他命之事實，然於偵查及本院審理時即改口並無此事，證人陳思
      鈿並稱其向綽號「龍珠」之男子購買安非他命，對於渠等為何於警訊中為前開
      證詞，證人陳思鈿稱其係經借提去警局，警員拿了七八張口卡要其簽名指認，
      伊不知何案就全數簽名，證人王豪進則稱伊接受訊問時藥癮發作很難過，警察
      問是不是跟被告乙○○買的，伊為求盡快結束偵訊便隨便答是（見八十八年度
      偵字第六五八二號卷第三十頁，本院八十九年七月三十一日訊問筆錄）。又證
      人葉怡軒、葉政隴、陳思鈿、王豪進於本院審理時均證稱從未向被告丙○○購
      買過安非他命（見本院八十九年三月六日、同年月二十日、同年月二十九日、
      同年七月三十一日與九十年五月三十日訊問筆錄）。
（四）經本院調閱證人何世斌、莊健二、陳文龍、葉怡軒、葉政隴、陳思鈿、王豪進
      之全國前案刑事紀錄，渠等於警訊或偵查中所為初次證言前後，均涉有施用或
      持有安非他命之刑事案件，按施用或持有安非他命者，其供出安非他命來源因
      而破獲者，依據毒品危害防治條例第十七條得減輕其刑，從而施用或持有安非
      他命者之指證，其真實性有待其他必要之證據加以補強。本件被告丙○○經警
      查獲雖持有大量之安非他命，然堅不承認有何附表二所示販賣犯行，指證被告
      丙○○販賣安非他命之證人何世斌、莊健二、陳文龍嗣後更翻異前詞，其中證
      人陳文龍所述購買或以物換取安非他命之時間，顯係其於新竹看守所附設勒戒
      處所執行觀察、勒戒期間內，衡情證人陳文龍應無離開勒戒處所向被告丙○○
      購買或以物換取安非他命之可能性。再者，查獲之安非他命雖多達一百五十五
      點五公克，然並未同時查獲電子秤或購買清冊、帳本等足以認定有販賣行為之
      積極證據。另被告乙○○雖亦在新竹市○○街三一三巷二七弄五號三樓搜索現
      場，然該地乃被告丙○○住處，且警員係於房間進門處之牆壁夾層內搜索查得
    ，足見藏放處所甚為隱密，他人得否知悉即非無疑，且查獲後警員並未就被告
      乙○○部分作何訊問，亦未併同移送新竹地方法院檢察署，而被告乙○○被訴
      販賣安非他命判決本院認為無罪之理由如後所述，本件復查無其他積極證據足
      供認定被告丙○○有何單獨販賣毒品或與被告乙○○共同販賣之犯行，亦查無
      被告持有毒品後、另行起意販賣毒品牟利之意圖，縱認公訴人所述被告持有毒
      品數量與常情相悖，且證人陳正賢經傳未到，並未對被告丙○○作有利之證述
      ，然均尚不足以之認定被告丙○○確有起訴意旨所指之犯行，此部份公訴意旨
      ，尚有未洽，惟社會基本事實相同，爰依法變更起訴法條。
七、公訴意旨另以：被告丙○○於八十八年五月一日踹門、撬壞門鎖後，另於電話中
    揚言：「要甲○○死得很難看，不要在路上給他碰到」，使告訴人甲○○心生畏
    佈，致生危害於安全，並以告訴人甲○○之指訴、證人葉怡軒、葉政隴之證詞為
    其根據，然此已為被告丙○○所否認，被告丙○○並辯稱：八十八年五月間其曾
    對甲○○、葉政隴提起盜匪告訴，渠等之間有所冤仇等語。經查：
（一）告訴人於偵查及本院八十九年三月二十九日訊問中均陳稱：丙○○前開恐嚇言
      語係打電話給證人葉怡軒時所講，要葉怡軒轉告；嗣於本院九十年三月二日訊
      問時則稱：「‧‧約（即八十八年五月一日）一、二天後，詳細時間我忘記了
      ，被告丙○○本來要找我但不知道我電話，就改打電話給葉怡軒，那時我和證
      人葉政隴都在電話旁，被告丙○○說要跟我講電話，證人葉怡軒說等一下就把
      電話拿給我，我接過電話後，按下電話機擴音的功能，就聽到被告丙○○說，
      要我不要妨害他販毒，不然在路上碰到要我死的很難看」。關於同一事件，被
      告丙○○究竟係電話中對葉怡軒講述上開言語、要求葉怡軒轉告甲○○，抑或
      是被告丙○○知悉甲○○已從葉怡軒手中拿到話筒，而於電話中直接對甲○○
      揚言，告訴人甲○○前後所述已然不同。
（二）證人葉政隴於本院八十九年三月二十九日訊問時證稱：「之後隔幾天丙○○有
      打電話給甲○○，要他路上走路小心點，要他身敗名裂，因為電話很大聲我有
      聽到」，於本院九十年五月三十日訊問時則稱：「告訴人甲○○接電話時我在
      他旁邊」、「（問：你聽到電話裡面的聲音是如何聽到的？）是從話筒傳來的
      」，惟據告訴人甲○○前揭所陳，不論是葉怡軒接電話後轉告，或是因為按下
      電話擴音鍵聽到丙○○揚言，均與證人葉政隴所述有所出入，則證人葉政隴所
      述是否真實，自有可疑，尚難採為論罪之依據。
（三）告訴人甲○○於偵查中就此部份指訴：「‧‧事後丙○○有打電話恐嚇，叫我
      不要讓他看到，否則要給我死」後，證人葉怡軒於偵查中僅簡短證稱：「（問
      ：事情經過是否如甲○○所述？）是的，當天（即八十八年五月一日）丙○○
      有拿撬門工具進入」（見八十八年度偵字第四三五八號卷第十九頁）。嗣經本
      院多次傳訊，證人葉怡軒均因遷移不明而未到庭，其於偵查中所為之簡短證言
      ，就被告丙○○電話恐嚇等細節既未述及，憑此遽認被告丙○○確有告訴人所
      指之電話恐嚇行為，實嫌速斷。
（四）經本院依職權調閱被告丙○○告訴甲○○盜匪案卷（即新竹地方法院檢察署八
      十八年度偵字第四一六四號、八十八年度聲字第九六六號）結果，八十八年五
      月十九日被告丙○○向新竹市警察局第一分局對甲○○提出盜匪告訴，指稱其
      女友乙○○遭甲○○毆打，其於同年月三日與甲○○理論，甲○○竟夥同八人
      持鋁棒在新竹市○○路四十號毆打伊，並強盜現金、金戒指、安非他命等財物
      ，丙○○於該案中亦指述葉政隴受甲○○指示，案發後至新竹市○○路四十號
      擦拭血跡，甲○○於同年月二十一日前往新竹市警察局第一分局接受訊問，翌
      日被移送新竹地方法院檢察署，檢察官雖曾聲請羈押甲○○，然未獲准，該案
      承辦警員曾前往甲○○位於新竹市○○街一八八巷一弄七號住處、葉怡軒位於
      新竹縣竹北市隘口五四之十六號住處實施搜索，惟並無所獲，被告乙○○則於
      該案為丙○○作證，證人葉政隴於該案警訊時雖為有利於丙○○之證言，然偵
      查中即翻異證詞，改為有利於甲○○之證述，嗣於八十八年九月十日新竹地方
      法院檢察署以罪證不足對甲○○為不起訴之處分，業經本院調閱上開卷證查核
      無訛。次查，告訴人甲○○提起本件恐嚇、毀損、侵入住宅等告訴之時點係八
      十八年五月二十九日，核係其於盜匪案件接受警偵訊問、且住處經搜索之後所
      提出。按犯懲治盜匪條例案件乃係重罪，則被告丙○○辯稱其與告訴人甲○○
      因盜匪一案致生嫌隙，尚屬有據。從而，告訴人甲○○對此前後不一之指述，
      亦難遽為被告丙○○論罪之依據。此外，復查無其他積極證據足資證明被告丙○○涉有此部分之犯行，本應為無罪之諭知，惟公訴人認為此部分之犯行與前
      揭八十八年五月一日之恐嚇犯行有事實上一罪之關係，爰不就被告此部分之犯
      行另為無罪之諭知，併此敘明。
八、被告丙○○前於八十四年間，因竊盜與違反麻醉藥品管理條例等案件，經本院八
    十四年度易字第一０二九號判處有期徒刑八月確定，自八十六年一月二十四日起
    送監執行，八十四年間另因詐欺案件，經台灣高等法院判處有期徒刑四月確定，
    嗣於八十六年三月二十六日經台灣高等法院裁定前開數罪應執行有期徒刑一年，
    故接續執行而於八十七年一月一日執行完畢，有臺灣高等法院被告全國前案紀錄
    表在卷可按，其前受有期徒刑執行完畢，於五年以內再犯本件最重本刑為有期徒
    刑以上之四罪，均為累犯，應均依刑法第四十七條之規定加重其刑。爰審酌被告
    前有毒品等多項前科，仍不知悛悔，竟連續竊盜、持有第二級毒品安非他命重達
    一百五十五點五公克、且以加害身體之事恐嚇他人、又毀損他人物品，暨犯後態
    度等一切情狀，各量處如主文所示之刑，並定應執行刑。
九、扣案之第二級毒品安非他命一百五十五點五公克（已分裝成八十九包），應依毒
    品危害防制條第十八條第一項前段規定，沒收銷燬之。扣案之安非他命分裝袋一
    包被告丙○○否認為其所有，扣案之電鑽、起子、剪刀、鋸子、鉗子、手電筒、
    鑽石玻璃切割刀、萬能鑰匙、斧頭各一支固為被告所有，然上開各扣案物均非供
    被告丙○○犯前開各罪所持用之物，爰不併予宣告沒收。又被告丙○○持以毀損
    門鎖所用之鐵條一支，並未扣案，復查無證據現仍存在，為避免將來執行之困難
    ，亦不另為沒收之諭知。
貳、無罪部分：
一、公訴意旨另以：被告乙○○與丙○○基於共同意圖營利販賣之概括犯意，先後於
    附表二所示之時間、地點及交易方式，共同販賣第二級毒品安非他命予陳文龍、
    莊健二、陳思鈿、王豪進、何世斌、葉怡軒、葉政隴等人，嗣於八十八年五月十
    四日，二人共同為警於新竹市○○街三一三巷二七弄五號三樓丙○○住處查獲，
    並扣得安非他命一百五十五點五公克、分裝袋一包，因認被告乙○○涉犯毒品危
    害防制條例第四條第二項之販賣第二級毒品安非他命罪。
二、按犯罪事實應依證據認定之，無證據不得推定其犯罪事實，刑事訴訟法第一百五
    十四條定有明文。又事實之認定應憑證據，如未能發現相當證據，或證據不足以
    證明，自不能以推測或擬制之方法，以為裁判基礎，最高法院著有四十年臺上字
    第八十六號判例可資參照。又認定不利於被告之事實，須依積極証據，苟積極証
    據不足為不利於被告事實之認定時，即應為有利於被告之認定，更不必有何有利
    之証據（最高法院三十年上字第八一六號判例意旨參照）。是刑事訴訟法第三百
    零一條第一項明文規定：不能證明被告犯罪者，應諭知無罪之判決。
三、訊之被告乙○○堅決否認有販賣第二級毒品安非他命之犯行，辯稱：伊絕無販賣
    安非他命，八十八年五月間其與被告丙○○曾對甲○○、葉怡軒、葉政隴提起盜
    匪告訴，彼此之間有所仇恨，可能因此渠等為不利之證述等語。
四、公訴人認被告乙○○涉有附表二所示之販賣安非他命犯行，無非係以證人陳文龍
    、莊健二、陳思鈿、王豪進、何世斌、葉怡軒、葉政隴等人於警訊或偵查中之證
    述，且被告二人共同為警於新竹市○○街三一三巷二七弄五號三樓查獲，並扣得
    安非他命一百五十五點五公克與分裝袋一包，倘為自己施用何須一次存放如此大
    量，且分裝成八十九包，又陳正賢經傳未到等資為論據。惟查：
（一）如前所述，除附表二編號四之買受人何世斌於警訊中證稱係向被告二人購買安
      非他命以外，其餘各買受人於警訊或偵查中均稱係各別向被告乙○○或丙○○
      購買安非他命，其中證人莊健二、陳文龍證述向被告丙○○購買，證人葉怡軒
      、葉政隴、陳思鈿、王豪進證稱向被告乙○○購買。
（二）亦如前述，證人何世斌於警訊中固證稱其有如附表二編號四所示向被告丙○○
      、乙○○購買安非他命，惟證人何世斌於偵查及本院審理時亦改口未曾向被告
      丙○○、乙○○購買安非他命，並稱在警局係應警員要求而為證言，且於偵查
      庭中被告丙○○與證人何世斌均互相指稱不認識對方（見八十八年度偵字第七
      八００號卷第三四、三五頁、本院八十九年二月十五日訊問筆錄）。再者，證
      人葉怡軒、葉政隴固於警訊、偵查中證稱渠等有如附表二編號二所示向被告乙○○購買安非他命之事實，惟遍查全卷，渠等並未證述有附表二編號五所示：
      被告乙○○、丙○○於八十八年五月一日前往新竹市○○路三二０號六樓之一
      販售安非他命等情，且證人葉政隴於本院審理時復改稱經其詳細查證後，並未
      向被告乙○○購買安非他命（見本院九十年五月三十日訊問筆錄）。另證人陳
      思鈿、王豪進固亦於警訊中證述其等有如附表二編號六、七所示向被告乙○○
      購買安非他命之事實，然於偵查及本院審理時即改口並無此事，證人陳思鈿並
      稱其向綽號「龍珠」之男子購買安非他命，對於渠等為何於警訊中為前開證詞
      ，證人陳思鈿稱其係經借提去警局，警員拿了七八張口卡要其簽名指認，伊不
      知何案就全數簽名，證人王豪進則稱伊接受訊問時藥癮發作很難過，警察問是
      不是跟被告乙○○買的，伊為求盡快結束偵訊便隨便答是（見八十八年度偵字
      第六五八二號卷第三十頁，本院八十九年七月三十一日訊問筆錄）。又遍查全
      卷，證人莊健二、陳文龍從未證稱向被告乙○○購買過安非他命。
（三）經本院調閱證人何世斌、莊健二、陳文龍、葉怡軒、葉政隴、陳思鈿、王豪進
      之全國前案刑事紀錄，渠等於警訊或偵查中所為初次證言前後，均涉有施用或
      持有安非他命之刑事案件，按施用或持有安非他命者，其供出安非他命來源因
      而破獲者，依據毒品危害防治條例第十七條得減輕其刑，從而施用或持有安非
      他命者之指證，其真實性有待其他必要之證據加以補強。本件被告乙○○堅不
      承認有何附表二所示販賣犯行，指證被告乙○○販賣安非他命之證人何世斌、
      葉政隴、陳思鈿、王豪進嗣後復翻異前詞。再者，查獲之安非他命雖多達一百
      五十五點五公克，然並未同時查獲電子秤或購買清冊、帳本等足以認定有販賣
      行為之積極證據。另被告乙○○雖亦在新竹市○○街三一三巷二七弄五號三樓
      搜索現場，然該地乃被告丙○○住處，且警員係於房間進門處之牆壁夾層內搜
      索查得，足見藏放處所甚為隱密，他人得否知悉即非無疑，且查獲後警員並未
      就被告乙○○部分作何訊問，亦未併同移送新竹地方法院檢察署，則被告乙○○是否確有證人何世斌、葉政隴、陳思鈿、王豪進、葉怡軒所指如附表二所示
      之販賣行為，實有可疑。
（四）再如前述，本院依職權調閱被告丙○○告訴甲○○盜匪案卷（即新竹地方法院
      檢察署八十八年度偵字第四一六四號、八十八年度聲字第九六六號）結果，八
      十八年五月十九日被告丙○○確向新竹市警察局第一分局對甲○○提出盜匪告
      訴，指稱其女友乙○○遭甲○○毆打，其於同年月三日與甲○○理論，甲○○
      竟夥同八人持鋁棒在新竹市○○路四十號毆打伊，並強盜現金、金戒指、安非
      他命等財物，丙○○於該案中亦指述葉政隴受甲○○指示，案發後至新竹市○○路四十號擦拭血跡，甲○○於同年月二十一日前往新竹市警察局第一分局接
      受訊問，翌日被移送新竹地方法院檢察署，檢察官雖曾聲請羈押甲○○，然未
      獲准，該案承辦警員曾前往甲○○位於新竹市○○街一八八巷一弄七號住處、
      葉怡軒位於新竹縣竹北市隘口五四之十六號住處實施搜索，惟並無所獲，被告
      乙○○則於該案為丙○○作證，證人葉政隴於該案警訊時雖為有利於丙○○之
      證言，然偵查中即翻異證詞，改為有利於甲○○之證述，嗣於八十八年九月十
      日新竹地方法院檢察署以罪證不足對甲○○為不起訴之處分，業經本院調閱上
      開卷證查核無訛。其次，證人葉怡軒自承其與告訴人甲○○係男女朋友關係（
      見八十八年度聲字第九六六號卷第七頁），證人葉政隴亦證稱其與葉怡軒係姊
      弟（見八十八年度偵字第四一六四號卷第三十八頁反面）。又告訴人甲○○告
      發被告乙○○販賣安非他命予葉怡軒、葉政隴之時點係八十八年五月二十九日
      ，核係其於盜匪案件接受警偵訊問、且住處經搜索之後所提出，而證人葉怡軒
      、葉政隴均係於八十八年七月十四日主動前往新竹市警察局指證被告乙○○販
      毒。按犯懲治盜匪條例案件乃係重罪，則被告乙○○辯稱其與告訴人甲○○間
      ，因丙○○告訴盜匪一案致生嫌隙，尚屬有據。再由證人葉怡軒之住處確因盜
      匪案遭受搜索，證人葉政隴於該案嗣後所證有利於告訴人甲○○，被告乙○○
      之證詞則始終不利於甲○○，又葉怡軒、葉政隴與甲○○之關係顯然較為親密
      ，而甲○○與被告二人處於對立等情以觀，堪信證人葉怡軒、葉政隴所為不利
      於被告乙○○之證詞，應非完全中立客觀，自難採為被告乙○○論罪之依據。
（五）此外，復查無其他積極證據足資證明被告乙○○涉有單獨販賣毒品或與被告丙○○共同販賣毒品安非他命之犯行，亦不足以認定被告乙○○與丙○○就扣案
      之安非他命係共同持有，縱認公訴人所述查獲之毒品數量與一般施用所需常情
      相悖，且證人陳正賢經傳未到，並未對被告二人作何有利之證述，然均尚不足
      憑此即推斷被告乙○○確有起訴意旨所指之犯行。揆諸首揭規定，自應為被告
      乙○○無罪之諭知。
五、公訴人以臺灣新竹地方法院檢察署八十九年度偵字第五三五六號案件移送本院併
    案審理意旨略以：被告乙○○另於八十九年九月二十八日凌晨四時許，在新竹市
    ○○路五八二巷十五弄九號前，意圖販賣安非他命予不特定人從中牟利而持有第
    二級毒品安非他命，並當場查獲海洛因零點五公克、安非他命毛重十六點四公克
  （十六包），因認被告乙○○此部分犯行與本件有連續犯之裁判上一罪關係，乃
    移由本院併予審理等情。惟如前述，本件被告乙○○應為無罪之諭知，則本件與
    併案部分不生裁判上一罪之關係可言，本院自無從併予審理，應檢還由檢察官另
    行處理，附此敘明。
據上論斷，應依刑事訴訟法第二百九十九條第一項前段、第三百條、第三百零一條第
一項，毒品危害防制條例第十一條第二項、第十八條第一項前段，刑法第十一條前段
、第五十六條、第四十七條、第三百二十一條第一項第二款、第三百零五條、第三百
五十四條、第二十八條、第五十五條、第五十一條第五款、第六款，罰金罰緩提高標
準條例第一條前段，判決如主文。
本案經檢察官吳金棟到庭執行職務
中      華      民      國      九十      年      七      月      十    日
                                  臺灣新竹地方法院刑事第一庭
                                      法  官  李  珮  瑜
右正本證明與原本無異。
如不服本判決，應於判決送達後十日內向本院提出上訴狀 (應附繕本)，上訴於臺灣
高等法院。
                                      書記官  龔  紀  亞
中      華      民      國      九十 年      七      月      十    日
附錄：
毒品危害防制條例第十一條第二項
持有第二級毒品者，處二年以下有期徒刑、拘役或新臺幣三萬元以下罰金。
刑法第三百二十一條第一項
犯竊盜罪而有左列情形之一者，處六月以上五年以下有期徒刑：
一  於夜間侵入住宅或有人居住之建築物、船艦，或隱匿其內而犯之者。
二  毀越門扇、牆垣或其他安全設備而犯之者。
三  攜帶兇器而犯之者。
四  結夥三人以上而犯之者。
五  乘火災、水災或其他災害之際而犯之者。
六  在車站或埠頭而犯之者。
刑法第三百零五條
以加害生命、身體、自由、名譽、財產之事，恐嚇他人致生危害於安全者，處二年以
下有期徒刑、拘役或三百元以下罰金。
刑法第三百五十四條
毀棄、損壞前二條以外之他人之物或令致不堪用，足以生損害於公眾或他人者，處二
年以下有期徒刑、拘役或五百元以下罰金。
附表一：
┌──┬────┬──────┬──────────┬───┬────┐
│編號│時    間│地        點│方 法 及 所 得 財 物│被害人│所犯法條│
│    │        │            │                    │      │及備註  │
├──┼────┼──────┼──────────┼───┼────┤
│  一│八十七年│新竹市○○路│徒手將設於牆外之之監│南寮國│刑法第三│
│    │十一月間│三段四五六號│視器電源線拔掉，將螺│小    │百二十條│
│    │某日日間│南寮國小    │絲轉開竊得監視器三台│      │第一項  │
│    │        │            │。                  │      │        │
├──┼────┼──────┼──────────┼───┼────┤
│  二│八十七年│新竹市○○街│趁徐惠雲所有自用小客│徐惠雲│刑法第三│
│    │九月初某│二０一巷六五│車車窗未僅閉，徒手伸│      │百二十條│
│    │日      │號雙華游泳池│入竊得新台幣六百元。│      │第一項  │
│    │        │附設停車場  │                    │      │        │
├──┼────┼──────┼──────────┼───┼────┤
│  三│八十七年│新竹市○○路│利用隔鄰之鷹架踰越窗│葉慶堂│刑法第三│
│    │十月初某│二段二一七巷│戶進入，竊得面額新台│      │百二十一│
│    │日日間  │七號葉慶堂之│幣二萬一千元、票號Ｎ│      │條第一項│
│    │        │住宅        │Ｂ0000000、發│      │第二款  │
│    │        │            │票日八十七年九月三十│      │        │
│    │        │            │日、以第一銀行新竹分│      │        │
│    │        │            │行為付款人之支票一張│      │        │
│    │        │            │）侵入住宅部分未據告│      │        │
│    │        │            │訴）。              │      │        │
├──┼────┼──────┼──────────┼───┼────┤
│  四│八十七年│新竹市空軍醫│趁被害人曾志榮上廁所│曾志榮│刑法第三│
│    │十一月十│院          │，於急診室病床上竊取│      │百二十條│
│    │七日    │            │皮包一只（內有零錢及│      │第一項  │
│    │        │            │汽機車駕照）。      │      │        │
└──┴────┴──────┴──────────┴───┴────┘
附表二：
┌──┬────┬──────┬──────────┬───┐
│編號│時    間│地        點│交易方法及販售數量  │買受人│
│    │        │            │                 │      │
├──┼────┼──────┼──────────┼───┤
│  一│八十七年│新竹市○○路│以新台幣一千元向鄭文│莊健二│
│    │十月底  │民生保齡球館│進購買安非他命。    │      │
├──┼────┼──────┼──────────┼───┤
│  二│八十七年│新竹市○○路│以新台幣一千元、二千│葉怡軒│
│    │十二月十│三二０號一樓│元不等價格向乙○○購│葉政隴│
│    │日起至八│前、六樓之一│買安非他命各三次。  │      │
│    │十八年二│等地        │                    │      │
│    │月十七日│            │                    │      │
├──┼────┼──────┼──────────┼───┤
│  三│八十八年│新竹市○○街│以茶壺十支、水煙斗銅│陳文龍│
│    │二月中旬│三一三巷二七│器、玉珮一塊等物向鄭│      │
│    │        │弄五號丙○○│文進換三次安非他命共│      │
│    │        │住處        │九公克，並另以新台幣│      │
│    │        │            │二千元向丙○○買安非│      │
│    │        │            │他命零點五公克共三次│      │
│    │        │            │。                  │      │
├──┼────┼──────┼──────────┼───┤
│  四│八十八年│新竹市○○街│以新台幣一千元向鄭文│何世斌│
│    │三月中旬│一號        │進、乙○○購買安非他│      │
│    │        │            │命一公克共二次。    │      │
├──┼────┼──────┼──────────┼───┤
│  五│八十八年│新竹市○○路│乙○○、丙○○至該處│葉怡軒│
│    │五月一日│三二０號六樓│販售。              │葉政隴│
│    │        │之一        │                    │      │
├──┼────┼──────┼──────────┼───┤
│  六│八十八年│新竹市○○街│以新台幣五千元購買安│陳思鈿│
│    │六月起  │好彩頭遊樂場│非他命五公克共四次。│      │
├──┼────┼──────┼──────────┼───┤
│  七│八十八年│新竹市○○街│以新台幣一千元向蔡龍│王豪進│
│    │五月起至│溪洲橋      │珠購買安非他命零點三│      │
│    │八十八年│            │公克共十次。        │      │
│    │六月止  │            │                    │      │
└──┴────┴──────┴──────────┴───┘


司法院資訊處製作；財團法人民間司法改革基金會備份。
